臺灣新竹地方法院刑事判決　96年度簡上字第118號
上　訴　人
即　被　告　乙○○
上列上訴人因過失傷害案件，不服本院竹北簡易庭中華民國96年
5月15日96年度竹北交簡字第195號簡易判決（聲請簡易判決處刑
書案號：96年度偵字第1040號）提起上訴，本院管轄之第二審合
議庭，判決如下：
    主    文
原判決撤銷。
乙○○從事業務之人，因業務上之過失傷害人，處有期徒刑月
，如易科罰金，以新臺幣壹仟元折算壹日；減為有期徒刑壹月又
拾伍日，如易科罰金，以新臺幣壹仟元折算壹日。緩刑貳年。
    犯罪事實
一、乙○○係永盛興通運有限公司（下稱永盛興公司）之貨車司
    機，平日以駕駛為業，為從事業務之人，於民國95年10月27
    日下午2時許，駕駛車牌號碼IV-389號營業用大貨車，沿新
    竹縣湖口鄉○○路由北往南方向行駛，嗣於同日下午2時20
    分許，行至新竹縣湖口鄉○○路34號廣大保麗龍公司正門口
    時，本應注意在快車道上不得臨時停車，而依當時天候晴、
    日間有自然光線、道路無缺陷及障礙物、視距良好等情形觀
    之，客觀上並無不能注意之情事，其竟疏未注意，貿然將上
    開營業用大貨車臨時停放在快車道上，其車體後段突出於快
    車道上，適甲○○駕駛車牌號碼AZ8- 795號普通重型機車沿
    光復路由北往南方向行駛亦行經該處，因未注意車前狀況而
    撞擊上開營業用大貨車，甲○○當場人車倒地，並受有右側
    肱骨中段粉碎性骨折之傷害，乙○○於肇事後，在犯罪為有
    偵查犯罪權限之機關或公務員發覺前即報警處理，並自首而
    接受裁判。
二、案經甲○○訴由新竹縣警察局竹北分局報告臺灣新竹地方法
    院檢察署檢察官聲請簡易判決處刑。
    理    由
壹、程序部分：
一、按傳聞法則之重要理論依據，在於傳聞證據未經當事人之反
    對詰問予以核實，乃予排斥，惟若當事人已放棄對原供述人
    之反對詰問權，於法院審判時表明同意該等傳聞證據可作為
    證據，基於證據資料愈豐富，愈有助於真實發現之理念，並
    貫徹刑事訴訟法修法加重當事人進行主義之精神，確認當事
    人對於證據能力有處分權之制度，傳聞證據經當事人同意作
    為證據，法院認為適當者，亦得為證據。另當事人對於傳聞
    證據表示「沒有意見」，而未於言詞辯論終結前聲明異議（
    Without Objection ），應視為已有將該等傳聞證據採為證
    據之同意，此刑事訴訟法第159條之5定有明文。
二、本案上訴人即被告乙○○（下稱上訴人乙○○）於本院審理
    程序中已表示對本院所提示卷內人證物證之證據能力沒有意
    見，迄本院辯論終結前，被告亦未爭執卷附所有證據之證據
    能力，依刑事訴訟法第159條之5第2項之規定，應視為被告
    已同意本案犯罪事實欄相關之傳聞證據均可作為證據；另檢
    察官於本院審理程序中已表示對本院所提示調查之卷內人證
    物證之證據能力沒有意見，本院斟酌本案卷內之證據並非非
    法取得，亦無證明力明顯過低之情形，且經本院於審判期日
    依法進行證據之調查、辯論，當事人於訴訟上之程序權，已
    受保障，卷附所有人證、物證，均得採為證據，先予敘明。
貳、實體部分：
一、訊據上訴人乙○○，對於在上開時地，駕車與被害人甲○○
    騎乘之重機車發生事禍，致被害人甲○○受傷之事實供認不
    諱，並承認其有過失責任，其稱：伊當時是駕駛車牌號碼
    IV-389號營業用大貨車，要去廣大保麗龍公司載貨，行駛至
    該公司大門時，停等警衛前來開門，等待約10秒後，突然間
    ，就聽到車後有撞擊聲，當時伊有打右轉方向燈，事故發生
    後伊就打警示燈，並下車察看後，報警及叫救護車等語，復
    查：
（一）上揭事實，迭據證人即告訴人甲○○於警詢、偵查及本院
      審理時指述及結證稱：當時他騎著車牌號碼AZ8-795號普
      通重型機車，沿著新竹縣湖口鄉○○路由北往南方向行駛
      ，天候狀況良好，視線也很清楚，在被告乙○○車輛前3
      至5公尺左右，要剎車已經來不及了，在此之前也沒注意
      被告乙○○的車輛在前方，因為他當時在找路，對當地路
      狀不熟，看了對面一下，一回頭就看到被告乙○○的車尾
      ，閃避不及，就撞到停在車道上由被告乙○○駕駛之大貨
      車等語（見偵查卷第8、23頁），並有道路交通事故現場
      圖、道路交通事故調查報告表（一）、道路交通事故調查
      報告表（二）、道路交通事故補充資料表、現場照片6張
      在卷可稽（見偵查卷第11至13、15至17頁），且告訴人甲
      ○○確因本件交通事故受有右側肱骨中段粉碎性骨折之傷
      害，有東元綜合醫院診斷證明書1紙附卷足憑（見偵查卷
      第14頁）。
（二）按汽車駕駛人不得在快車道上臨時停車，道路交通管理處
      罰條例第55條第1款定有明文，被告乙○○持有合格之汽
      車駕駛執照，已明載於卷附道路交通事故調查報告表（二
      ）（見偵查卷第13頁），自應注意及此。再依卷附道路交
      通事故調查報告表（一）所載（見偵查卷第12頁），案發
      當時天氣晴，日間自然光線之乾燥柏油無缺陷、無障礙物
      之路面，視距良好等情況，衡情亦無不能注意之情事，被
      告乙○○駕駛大貨車行駛至肇事處，因疏於注意上開規定
      ，即在該處臨時停車，其車身後段竟突出於車道上，致告
      訴人甲○○不及注意及此相撞及而肇事，且本件交通事故
      經送臺灣省竹苗區車輛行車事故鑑定委員會鑑定，其鑑定
      結果為：「一、甲○○駕駛重機車未注意車前狀況，撞擊
      臨停等待右轉之車輛為肇事主因。二、乙○○駕駛營大貨
      車佔用快車道臨時停車等待右轉影響他車通行為肇事次因
      。」等語，有臺灣省竹苗區車輛行車事故鑑定委員會96年
      4 月10日竹苗鑑960124字第0965301250號函覆之鑑定意見
      書等資料附卷可稽（見偵查卷第28頁），是認被告乙○○
      就本件事故之發生確有過失甚明。又告訴人甲○○因本件
      交通事故而受有右側肱骨中段粉碎性骨折之傷害，已如前
      述，則被告之過失行為與告訴人之受傷結果間，顯有相當
      因果關係。
（三）綜上所述，本案事證明確，被告過失傷害犯行堪以認定，
      應依法論科。
二、核被告乙○○所為，係犯刑法第284條第2項前段之業務過失
    傷害罪。按犯人在犯罪未發覺之前，向該管公務員告知其犯
    罪，而不逃避接受裁判，即與修正前刑法第62條前段規定自
    首之條件相符，不以言明「自首」並「願受裁判」為必要。
    而所謂未發覺之罪，係以凡不知犯罪之事實或雖知有犯罪事
    實，而不知犯罪之何人皆屬之。查被告乙○○於車禍發生後
    留於現場，主動向到場處理本件車禍事宜之警員承認係上開
    大貨車之駕駛人之事實，業據被告乙○○於偵查中陳述在卷
    （見偵查卷第23頁），被告乙○○嗣並接受裁判，顯已合於
    刑法第62條前段自首規定之要件，爰依該規定減輕其刑。
三、原審論處被告乙○○罪刑本非無見，惟被告乙○○行為後，
    中華民國九十六年罪犯減刑條例業於96年7月4日公布，於同
    年月16日施行。本件被告乙○○犯罪時間在96年4月24日前
    ，所犯合於中華民國九十六年罪犯減刑條例之減刑條件，應
    依法減其宣告刑2分之1，原判決未及適用減刑，顯有未合。
    被告乙○○以原審判決量刑過重為由上訴，雖無理由，惟原
    判決既有前開可議之處，自應由本院予以撤銷改判。
四、爰審酌被告素行尚佳、駕駛大貨車佔用快車道臨時停車等待
    右轉影響他車通行之過失情節尚輕，造成告訴人甲○○受傷
    之結果，被害人甲○○就車禍之發生與有過失且為肇事主因
    、犯罪後坦承犯行、已與告訴人達成和解、並已悉數給付賠
    償金額新臺幣3萬元完畢，有告訴人甲○○所提之陳報狀1紙
    在卷可參（見本院卷第35頁）之犯罪後態度等一切情狀，量
    處如主文第2項所示之刑，並依修正前刑法第41條第1項之規
    定諭知易科罰金之折算標準。查被告乙○○係於95年10月27
    日犯本件業務過失傷害犯行，所犯合於中華民國九十六年罪
    犯減刑條例之減刑條件，應依該條例第2條第1項第3款、第9
    條之規定減其宣告刑2分之1，併諭知易科罰金折算之標準。
五、末查，被告乙○○前未曾受有期徒刑以上刑之宣告，有臺灣
    高等法院被告全國前案紀錄表1份在卷可參，其因一時失慮
    致罹刑典，事後已能坦承犯行，且已與告訴人甲○○達成和
    解，相信經此偵審程序之教訓後，應能知所警惕，而無再犯
    之虞，本院因認對其所宣告之刑以暫不執行為當，爰併依刑
    法第74條第1項第1款之規定，予以宣告緩刑2年，促其戒慎
    ，以啟自新。
據上論斷，應依刑事訴訟法第455條之1第1項、第3項、第369條
第1項前段、第364條、第299條第1項前段，刑法第284條第2項前
段、第74條第1項第1款、第62條前段、第41條第1項前段，刑法
施行法第1條之1，中華民國九十六年罪犯減刑條例第2條第1項第
3款、第7條，判決如主文。
本案經檢察官林奕到庭執行職務。
中　　華　　民　　國　　96　　年　　8 　　月　　17　　日
                  刑事第四庭審判長法  官　林秋宜
                                  法  官　馮俊郎
                                  法  官　劉兆菊
以上正本證明與原本無異。
不得上訴。
中　　華　　民　　國　　96　　年　　8 　　月　　17　　日
　　　　　　　　　　　　　　　　　書記官　蕭汝芳
附錄論罪科刑法條：
中華民國刑法第284條
（過失傷害罪）
因過失傷害人者，處 6 月以下有期徒刑、拘役或 5 百元以下罰
金，致重傷者，處1年以下有期徒刑、拘役或5百元以下罰金。
從事業務之人，因業務上之過失傷害人者，處 1 年以下有期徒刑
、拘役或1千元以下罰金，致重傷者，處3年以下有期徒刑、拘役
或2千元以下罰金。
